---
title: "title"
author: "author"
output:
  html_document:
    df_print: paged
    highlight: kate
    theme:
      version: 4
      code_font: 
        google: JetBrains Mono
editor_options:
  chunk_output_type: console
  markdown:
    wrap: 72
---

# libraries and data loading

```{r}
library(tidyverse)
library(tidymodels)
library(tictoc)
library(discrim)
load("aduana_naive_bayes.RData")
```

Cargamos las bases de datos, prelimpiadas (eliminadas las tildes en dos variables).
Transformamos las variables `chr` en `factor`, y ademas varias de las numericas, que
no son numericas realmente, como el periodo de oficializacion, el capitulo y la partida.

```{r}
aduana <- read_csv("datasets/aduana_train.csv") %>%
  janitor::clean_names() %>%
  mutate(across(where(is.character), factor),
    periodo_oficializacion = factor(periodo_oficializacion),
    capitulo = factor(capitulo),
    partida = factor(partida)
  )

aduana_test_final <- read_csv("datasets/aduana_test.csv") %>%
  janitor::clean_names() %>%
  mutate(across(where(is.character), factor),
    periodo_oficializacion = factor(periodo_oficializacion),
    capitulo = factor(capitulo),
    partida = factor(partida)
  )
```

# preparation

dividimos data para training, y de ahi armamos folds para cross-validation (10-fold cv)

```{r}
aduana_split <- initial_split(aduana, prop = 0.85, strata = canal)
aduana_train <- training(aduana_split)

aduana_folds <- vfold_cv(aduana_train, v = 5, strata = canal)
```

Ademas definimos una funcion con las metricas de performance que nos interesan
para evaluar la optimizacion de hiperparametros.

```{r}
aduana_metrics <- metric_set(accuracy, sens, spec, roc_auc)
```

# naive bayes

definimos receta de preprocesamiento. Naive bayes no sufre la maldision de la 
dimensionalidad, como los otros algoritmos usados. Ademas, no es necesario

```{r}
rec <- recipe(canal ~ ., aduana_train) %>% 
  step_log(all_numeric_predictors(), base = 10) %>%
  step_normalize(all_numeric_predictors())

```

definimos modelo con parametros a tunear

```{r}
# defino parametros a tunear 
nbayes_tune <- naive_Bayes(smoothness = tune(),
                      Laplace = tune()) %>% 
  set_engine("klaR") %>% 
  set_mode("classification")
```

definimos workflow

```{r}
nbayes_tune_wkfl <- workflow() %>% 
  add_recipe(rec) %>% 
  add_model(nbayes_tune)
```

definimos grilla de parametros a explorar

```{r}
nbayes_tune_grid <- grid_latin_hypercube(parameters(nbayes_tune_wkfl), size = 10)
```

tuneamos modelo

```{r}
# tuneo
tic()
nbayes_tuning <- tune_grid(nbayes_tune_wkfl,
                       resamples = aduana_folds,
                       grid = nbayes_tune_grid,
                       metrics = aduana_metrics)
toc()
beepr::beep("coin")
```


```{r}
nbayes_tuning %>%
  collect_metrics() %>%
  arrange(.metric, desc(mean)) %>% view

best_nbayes_params <- nbayes_tuning %>%
  select_best(metric = "accuracy")
```


```{r}
nbayes_tune_final_wkfl <- nbayes_tune_wkfl %>% 
  finalize_workflow(best_nbayes_params)

nbayes_model <- nbayes_tune_final_wkfl %>% 
  fit(data = aduana)
```

```{r}
nbayes_pred_class <- predict(nbayes_model,
                           new_data = aduana_test_final,
                           type = "class")

nbayes_pred_prob <- predict(nbayes_model,
                          new_data = aduana_test_final,
                          type = "prob")

# juntamos las predicciones en un unico tibble
nbayes_preds <- dplyr::select(aduana_test_final, canal) %>% 
  bind_cols(nbayes_pred_class, nbayes_pred_prob)

# la ultima linea (con los .pred_x) es necesaria para el area de la ROC
nbayes_preds %>%
  aduana_metrics(
    truth = canal,
    estimate = .pred_class,
    .pred_N, .pred_R, .pred_V
  ) %>%
  dplyr::select(-.estimator) %>%
  pivot_wider(names_from = .metric, values_from = .estimate)

# matriz de confusion
nbayes_preds %>% 
  conf_mat(truth = canal, .pred_class)
  
```

# exploracion manual

```{r}
nbayes_manual <- naive_Bayes(engine = "klaR", mode = "classification") 

nbayes_manual_wkfl <- workflow() %>% 
  add_recipe(rec) %>% 
  add_model(nbayes_manual)


nbayes_model_manual <- nbayes_manual_wkfl %>% 
  fit(data = aduana)

nbayes_pred_class_manual <- predict(nbayes_model_manual,
                           new_data = aduana_test_final,
                           type = "class")

nbayes_pred_prob_manual <- predict(nbayes_model_manual,
                          new_data = aduana_test_final,
                          type = "prob")

# juntamos las predicciones en un unico tibble
nbayes_preds_manual <- dplyr::select(aduana_test_final, canal) %>% 
  bind_cols(nbayes_pred_class_manual, nbayes_pred_prob_manual)

# la ultima linea (con los .pred_x) es necesaria para el area de la ROC
nbayes_preds_manual %>%
  aduana_metrics(
    truth = canal,
    estimate = .pred_class,
    .pred_N, .pred_R, .pred_V
  ) %>%
  dplyr::select(-.estimator) %>%
  pivot_wider(names_from = .metric, values_from = .estimate)

# matriz de confusion
nbayes_preds_manual %>% 
  conf_mat(truth = canal, .pred_class)

```
