---
title: "title"
author: "author"
output:
  html_document:
    df_print: paged
    highlight: kate
    theme:
      version: 4
      code_font: 
        google: JetBrains Mono
editor_options:
  chunk_output_type: console
  markdown:
    wrap: 72
---

# libraries and data loading

```{r}
library(tidyverse)
library(tidymodels)
library(tictoc)
library(kknn)
```

Cargamos las bases de datos, prelimpiadas (eliminadas las tildes en dos variables).
Transformamos las variables `chr` en `factor`, y ademas varias de las numericas, que
no son numericas realmente, como el periodo de oficializacion, el capitulo y la partida.

```{r}
aduana <- read_csv("datasets/aduana_train.csv") %>%
  janitor::clean_names() %>%
  mutate(across(where(is.character), factor),
    periodo_oficializacion = factor(periodo_oficializacion),
    capitulo = factor(capitulo),
    partida = factor(partida)
  )

aduana_test_final <- read_csv("datasets/aduana_train.csv") %>%
  janitor::clean_names() %>%
  mutate(across(where(is.character), factor),
    periodo_oficializacion = factor(periodo_oficializacion),
    capitulo = factor(capitulo),
    partida = factor(partida)
  )
```

# preparation

dividimos data para training, y de ahi armamos folds para cross-validation (10-fold cv)

```{r}
aduana_split <- initial_split(aduana, prop = 0.85, strata = canal)
aduana_train <- training(aduana_split)

aduana_folds <- vfold_cv(aduana_train, v = 10, strata = canal)
```

Ademas definimos una funcion con las metricas de performance que nos interesan
para evaluar la optimizacion de hiperparametros.

```{r}
aduana_metrics <- metric_set(accuracy, sens, spec, roc_auc)
```

# knn

definimos receta de preprocesamiento. Para knn es adecuado normalizar los datos 
(restando la media y dividiendo por el desvio) y ademas transformar logaritmicamente, 
para hacer que las distribuciones de las numericas sean un poco mas simetricas.
Ademas, reducimos los niveles de las categoricas con alta cardinalidad mediante
una clase "other" y las condificamos como dummy varaibles.

```{r}
rec_norm_log <- recipe(canal ~ ., aduana_train) %>%
  step_other(all_nominal_predictors(), threshold = 0.05) %>% 
  step_log(all_numeric(), base = 10) %>%
  step_normalize(all_numeric()) #%>%
  step_dummy(all_nominal_predictors()) 
```

```{r}
knn_model_tune <- nearest_neighbor(neighbors = tune(),
                                   dist_power = tune(),
                                   weight_func = tune()) %>%
  set_engine("kknn") %>%
  set_mode("classification")
```

```{r}
knn_tune_wkfl <- workflow() %>% 
  add_recipe(rec_norm_log) %>% 
  add_model(knn_model_tune)
```

```{r}
knn_tune_grid <- grid_latin_hypercube(parameters(knn_tune_wkfl), size = 1000)

```

```{r}
tic()
knn_tuning <- tune_grid(knn_tune_wkfl,
                       resamples = aduana_folds,
                       grid = knn_tune_grid,
                       metrics = aduana_metrics)
toc()
beepr::beep("coin")
```

Graficamos metricas de performance en funcion de el numero de vecinos cercanos. 

```{r}
knn_tuning %>% 
  collect_metrics() %>% 
  ggplot(aes(neighbors, mean)) +
  stat_summary(fun.data = mean_se) +
  stat_summary(fun.data = mean_se, geom = "line") +
  facet_wrap(~.metric, scales = "free")
```

```{r}
knn_tuning %>%
  collect_metrics() %>%
  arrange(.metric, desc(mean)) %>% view

best_knn_params <- knn_tuning %>%
  select_best(metric = "accuracy")
```


```{r}
knn_tune_final_wkfl <- knn_tune_wkfl %>% 
  finalize_workflow(best_knn_params)

knn_model <- knn_tune_final_wkfl %>% 
  fit(data = aduana)
```

```{r}
knn_pred_class <- predict(knn_model,
                           new_data = aduana_test_final,
                           type = "class")

knn_pred_prob <- predict(knn_model,
                          new_data = aduana_test_final,
                          type = "prob")

# juntamos las predicciones en un unico tibble
knn_preds <- select(aduana_test_final, canal) %>% 
  bind_cols(knn_pred_class, knn_pred_prob)

# la ultima linea es necesaria para el area de la ROC
knn_preds %>%
  aduana_metrics(
  truth = canal,
  estimate = .pred_class,
  .pred_N, .pred_R, .pred_V
)
```

# explorando manual de parametros


```{r}
knn_mod_manual <- nearest_neighbor(mode = "classification",
                                   engine = "kknn",
                                   neighbors = 11)

knn_manual_wkfl <- workflow() %>% 
  add_recipe(rec_norm_log) %>% 
  add_model(knn_mod_manual)

knn_fit_manual <- knn_manual_wkfl %>% 
  fit(data = aduana)

```

```{r}
knn_pred_class_manual <- predict(knn_fit_manual,
                           new_data = aduana_test_final,
                           type = "class")

knn_pred_prob_manual <- predict(knn_fit_manual,
                          new_data = aduana_test_final,
                          type = "prob")

# juntamos las predicciones en un unico tibble
knn_preds_manual <- select(aduana_test_final, canal) %>% 
  bind_cols(knn_pred_class_manual, knn_pred_prob_manual)

# la ultima linea es necesaria para el area de la ROC
knn_preds_manual %>%
  aduana_metrics(
    truth = canal,
    estimate = .pred_class,
    .pred_N, .pred_R, .pred_V
  ) %>%
  select(-.estimator) %>%
  pivot_wider(names_from = .metric, values_from = .estimate)

# matriz de confusion
knn_preds_manual %>% 
  conf_mat(truth = canal, .pred_class)
```

